【裁判字號】    99,裁,808
【裁判日期】    990408
【裁判案由】    關稅法
【裁判全文】
最  高  行  政  法  院  裁  定
                                       99年度裁字第808號
抗  告  人  甲○○
上列抗告人因與相對人財政部臺北關稅局間關稅法事件，對於中
華民國99年1月20日臺北高等行政法院99年度簡再字第3號裁定，
提起抗告，本院裁定如下︰
    主  文
抗告駁回。
抗告訴訟費用由抗告人負擔。
    理  由
一、按對於適用簡易程序之裁定提起抗告，須經本院許可。前項
    許可，以訴訟事件所涉及之法律見解具有原則性者為限，行
    政訴訟法第235條定有明文。所謂法律見解具有原則性，係
    指該訴訟事件所涉及之法律問題意義重大，而有加以闡釋之
    必要情形而言。
二、本件抗告人因關稅法事件，提起行政訴訟，經原審法院民國
    96年6月29日95年度簡字第529號判決（下稱原審95年判決）
    駁回，並經本院98年度裁字第1015號裁定駁回其上訴確定，
    裁定於98年5月7日送達抗告人。嗣抗告人以原審95年判決有
    行政訴訟法第273條第1項第1款「適用法規顯有錯誤」及第
    14款「足以影響原判決之重要證物漏未斟酌」之再審事由，
    提起再審之訴。經原裁定以原審95年判決如有行政訴訟法第
    273條第1項第1款及第14款之再審事由，抗告人於收受上開
    本院裁定送達時即應知悉。是本件再審期間應自98年5月8日
    起算，扣除在途期間2日，至98年6月8日（星期一）即已屆
    滿。抗告人於99年1月15日始提起再審之訴，顯逾提起再審
    之訴之不變期間等語，適用簡易程序，裁定駁回抗告人再審
    之訴。抗告人提起抗告，係以：抗告人在原審法院另案即98
    年度簡再字第10號案件審理時，早已提出中藥委員會之答復
    函，證明中藥、草藥不同。又因提起再審，故知悉、收到上
    開函文日至本院98年度裁字第3222號裁判確定日屬停止狀態
    ，是本件再審之訴30日不變期間，應自本院98年度裁字第32
    22號裁判確定日即98年12月18日起算。再者，原審95年判決
    認定事實不當，疏於調查證據，違反行政訴訟法第133條規
    定及證據法則，是本件具有原則上重要性，對於「足以影響
    原判決之重要證物漏未斟酌」之法律見解有解釋必要性等語
    ，為其論據。惟查：提起再審之訴，應自對之提起再審之訴
    之確定判決確定時起算，此觀行政訴訟法第276條第1項、第
    2項規定甚明。故抗告意旨主張提起本件再審之訴之30日不
    變期間，應以另案裁定送達時起算，顯與法律之明文規定不
    合。又本件抗告所應審究者乃原審以抗告人提起之再審之訴
    逾期為由，予以裁定駁回，是否適法。是抗告人關於原審95
    年判決是否適法之指摘，核屬與本件無涉之爭議。綜上所述
    ，抗告意旨所指摘者，並無所涉及之法律見解具有原則性情
    事。抗告人提起本件抗告，依首揭規定及說明，不應許可，
    其抗告難謂合法，應予駁回。
三、據上論結，本件抗告為不合法。依行政訴訟法第104條、民
    事訴訟法第95條、第78條，裁定如主文。
中    華    民    國    99    年    4     月    8     日
                    最高行政法院第一庭
                        審判長法官  鄭  淑  貞
                              法官  吳  東  都
                              法官  陳  金  圍
                              法官  楊  惠  欽
                              法官  胡  方  新
以  上  正  本  證  明  與  原  本  無  異
中    華    民    國    99    年    4     月    9     日
                              書記官  張  雅  琴


司法院資訊處製作；財團法人民間司法改革基金會備份。
